臺灣桃園地方法院刑事裁定
111年度聲字第2081號
聲  請  人  臺灣桃園地方檢察署檢察官
受  刑  人  何閃任





上列聲請人因受刑人數罪併罰有二裁判以上，聲請定其應執行之
刑（111年度執聲字第1467號），本院裁定如下：
    主  文
甲○○犯如附件所示之罪，所處如附件所示之有期徒刑，應執行有
期徒刑柒月，如易科罰金，以新臺幣壹仟元折算壹日。
    理  由
一、聲請意旨略以：受刑人甲○○因犯詐欺等案件，先後判決確定
    如附表所示之有期徒刑，應依刑法第53條、第51條第5 款規
    定，定其應執行之有期徒刑，爰依刑事訴訟法第477 條第1 
    項聲請裁定等語。
二、按裁判確定前犯數罪者，併合處罰之；數罪併罰，有二裁判
    以上者，依刑法第51條之規定，定其應執行之刑，刑法第50
    條第1項前段、第53條分別定有明文。次按數罪併罰，分別
    宣告其罪之刑，依下列各款定其應執行者：五、宣告多數有
    期徒刑者，於各刑中之最長期以上，各刑合併之刑期以下，
    定其刑期。但不得逾30年，刑法第51條第5款亦有明定。又
    數罪併罰定應執行刑之裁定，以該案各犯罪事實中最後判決
    法院為管轄法院，且以最後審理事實諭知判決時為準，而不
    問判決確定之先後（最高法院108年度台抗字第285號裁定意
    旨參照）。復按刑罰之科處，應以行為人之責任為基礎，考
    量人之生命有限，刑罰對被告造成之痛苦程度，係以刑度增
    加而生加乘效果，而非等比方式增加，如以實質累加方式執
    行，刑責恐將偏重過苛，不符現代刑事政策及刑罰之社會功
    能，故透過定應執行刑程式，採限制加重原則，授權法官綜
    合斟酌被告犯罪行為之不法與罪責程度、各罪彼此間之關聯
    性（例如數罪犯罪時間、空間、各行為所侵害法益之專屬性
    或同一性、數罪對法益侵害之加重效應等）、數罪所反應被
    告人格特性與傾向、對被告施以矯正之必要性等，妥適裁量
    最終具體應實現之刑罰，以符罪責相當之要求（最高法院10
    5年度台抗字第626號裁定意旨參照）。末按定應執行刑，不
    僅攸關國家刑罰權之行使，於受刑人之權益亦有重大影響，
    除顯無必要或有急迫情形外，法院於裁定前，允宜予受刑人
    以言詞、書面或其他適當方式陳述意見之機會，程序保障更
    加周全（最高法院110年度台抗大字第489號刑事大法庭裁定
    意旨參照）。
三、經查：
　㈠受刑人所犯如附表所示各罪，先後經法院判處如附表所示之
    刑，並均分別確定在案，而本院為附表編號2、3所示之罪之
    最後審理事實諭知判決之法院，而附表編號2、3之犯罪日期
    均在附表編號1判決確定日期之民國109年6 月23 日前所犯
    ，並附表各罪刑均得易科罰金等情，有各該判決書及臺灣高
    等法院被告前案紀錄表各1份在卷可稽，是聲請人就受刑人
    所犯附表各罪聲請定其應執行之刑，本院審核認聲請為正當
    ，應予准許。　　　　
  ㈡爰依前揭說明，本於罪責相當原則之要求，審酌受刑人所犯
    附表編號1之罪為兒童及少年性剝削防制條例罪，而附表編
    號2之罪為不能安全駕駛致交通危險罪，而附表編號3之罪為
    詐欺罪，則上開犯罪類型均不同，所侵害法益亦均不相同，
    是前開罪刑責任非難之重複程度低，兼衡對受刑人施以矯正
    之必要性、犯罪預防等情狀，就受刑人所犯附表各罪為整體
    非難評價，於不得踰越刑法第51條第5款所定法律之外部界
    限，即不得重於如附表編號1至3所示罪刑之總和有期徒刑9
    月，亦應受內部界限之拘束，即不得重於編號1、2所定應執
    行刑有期徒刑5月，以及附表編號3之罪刑有期徒刑3月之總
    和，即有期徒刑8月。並於法律性拘束之外部界限內及內部
    界獻之法定範圍內，酌定其應執行之有期徒刑如主文所示，
    而受刑人所犯各罪均符合得易科罰金之規定，應執行之刑雖
    已逾6 個月，惟依刑法第41條第8 項之規定，仍應諭知易科
    罰金之折算標準，附此說明。
  ㈢又據以定應執行刑之各罪刑中，如有部分已執行完畢者，檢
    察官換發執行指揮書執行該應執行刑時，自應從刑期中予以
    扣除，非謂該已執行完畢部分不得再與他罪定其應執行刑（
    最高法院104年度台抗字第664號裁定意旨參照）。是附表編
    號1、2之罪雖已執行完畢（已於111年2月8日因易科罰金執
    行完畢），然其與編號3之罪既合於數罪併罰要件，仍應由
    本院定其應執行刑，再由檢察官於換發執行指揮書時扣除已
    執行部分。
　㈣依最高法院刑事大法庭110年度台抗大字第489號裁定理由中
    敘及「除顯無必要或有急迫情形外，法院於裁定前，允宜予
    受刑人以言詞、書面或其他適當方式陳述意見之機會」等語
    ，然本件受刑人所犯如附表所示之各罪，其定執行刑後總和
    上限為8月已如前述，且受刑人就附表編號1、2之罪已於111
    年2月8日因易科罰金執行完畢，是本件對於受刑人可資減讓
    之刑期幅度有限，顯無必要再命受刑人以言詞、書面或其他
    適當方式陳述意見，尚與最高法院刑事大法庭110年度台抗
    大字第489號裁定意旨無違，附帶說明。
四、依刑事訴訟法第477 條第1 項，刑法第53條、第51條第5 款
    、第41條第1 項前段、第8項，裁定如主文。　　　　
中　　華　　民　　國　　111 　年　　7 　　月　　19　　日
                  刑事第七庭      法　官　方楷烽
以上正本證明與原本無異
如不服本裁定應於送達後5日內向本院提出抗告狀
                                  書記官　詹右辰
中　　華　　民　　國　　111 　年　　7 　　月　　20　　日